臺灣板橋地方法院刑事判決　　　　　　 94年度重訴緝字第3號
公　訴　人　臺灣板橋地方法院檢察署檢察官
被　　　告　乙○○
　　　　　　　　　　　號
指定辯護人　本院公設辯護人甲○○
上列被告因槍砲彈藥刀械管制案件，經檢察官提起公訴（88年度
偵字第26677 號），嗣因被告就被訴事實為有罪之陳述，本院告
知被告簡式審判程序之旨，並聽取當事人之意見後，裁定改由受
命法官獨任依簡式審判程序進行，判決如下：
    主  文
乙○○未經許可，持有可發射子彈具有殺傷力之改造玩具手槍，
處有期徒刑壹年壹月，併科罰金新臺幣壹萬元，罰金如易服勞役
，以銀元佰元即新臺幣玖佰元折算壹日。
扣案之改造玩具手槍壹把（含彈匣壹個，槍枝管制編號0000
000000號）沒收。
    事  實
一、乙○○因其前男友王順杰（已結）於民國八十八年十一月三
    日被捕入獄，乃於八十八年十二月七日傍晚某時許，至臺北
    縣蘆洲市○○路七號屋內，向謝青山（已結）取回其前男友
    王順杰所持有寄放在謝青山處具有殺傷力之仿德國COLT廠半
    自動四五手槍製造之具有殺傷力之可供發射子彈之改造玩具
    手槍一把（含彈匣一個，槍枝管制編號000000000
    0號）及子彈一顆（另所含彈匣內一顆不具殺傷力及一顆空
    彈殼），而置於身上或在其與王順杰同居處未經許可持有之
    。嗣先於當天晚上七時許在臺北縣內某處出示予黃國桐（已
    結）觀看後，繼於同年月九日下午六時許，在同一地點交予
    黃國桐保管，而由黃國桐未經許可，寄藏具有殺傷力之該把
    其他可供發射子彈之手槍及子彈一顆，繼置於其牌照ＥＢ
    ─０九七六號汽車或身上而持有之。嗣於同年十二月十日下
    午十一時五十分許，黃國桐攜前開槍彈偕乙○○同至謝青山
    上開住處時，為到場搜索之警員在其腰際扣得該把具殺傷力
    之改造玩具手槍（含彈匣一個）及具有殺傷力之改造玩具子
    彈一顆（彈匣內之另一顆改造玩具子彈不具殺傷力，餘一顆
    為空彈殼）。
二、案經臺北縣警察局新莊分局報請臺灣板橋地方法院檢察署檢
    察官偵查起訴。
    理  由
壹、程序部分：按除被告所犯為死刑、無期徒刑、最輕本刑為三
    年以上有期徒刑之罪或高等法院管轄第一審案件者外，於第
    一次審判期日前之準備程序進行中，被告先就被訴事實為有
    罪之陳述時，審判長得告知被告簡式審判程序之旨，並聽取
    當事人、代理人、辯護人及輔佐人之意見後，裁定進行簡式
    審判程序，刑事訴訟法第二百七十三條之一第一項定有明文
    。經核本件被告乙○○所犯係死刑、無期徒刑、最輕本刑為
    三年以上有期徒刑以外之罪，其於準備程序中就被訴事實為
    有罪之陳述，經法官告知簡式審判程序之旨，並聽取公訴人
    、被告之意見後，本院爰依首揭規定，合議裁定由受命法官
    獨任進行簡式審判程序，合先敘明。
貳、實體部分：
一、訊之被告乙○○對右揭事實坦承不諱，核與同案被告黃國桐
    警局偵訊、本院初次審理時（見偵查卷第八、九頁、本院八
    十九年八月十六日及同年月二十一日訊問筆錄）供述情節相
    符，並有改造玩具手槍一把（含彈匣一個）、具殺傷力由玩
    具槍彈殼加裝直徑約六mm之金屬彈頭改造而成之子彈一顆扣
    案（卷附扣押物品清單載改造子彈三顆，惟實係另有不具殺
    傷力由玩具槍彈殼加裝直徑約六mm之鋼珠改造而成之子彈一
    顆，及空彈殼一顆）及照片一幀在卷可稽。又前開槍彈經送
    鑑驗結果，「手槍」一把（槍枝管制編號0000000000）認係
    仿COLT廠半自動手槍製造之玩具手槍換裝金屬槍管裝土造金
    屬槍管改造而成之改造手槍，機械性能良好，認具殺傷力，
    送鑑之子彈，其中一顆認係玩具槍彈殼加裝直徑約六mm之金
    屬彈頭改造而成，經試射可擊發，認具殺傷力，另一顆認係
    玩具槍彈殼加裝直徑約六mm 之 鋼珠改造而成，經試射，無
    法擊發，認不具殺傷力，餘一顆認係玩具槍金屬空彈殼，有
    內政部刑事警察局八十八年十二月二十日刑鑑字第一三四九
    二二號鑑驗通知書可憑，可知扣案之改造玩具手槍一把及於
    鑑驗過程中擊發之一顆子彈均具有殺傷力。綜此，本件事証
    明確，犯行堪予認定。
二、按修正前槍砲彈藥刀械管制條例第十條之模型槍乃原設計非
    供殺敵、獵物，專為田徑比賽起始信號或供以嚇退野獸，或
    供射擊訓練等用途之金屬材質槍枝，非一般廠商為供觀賞或
    作樣品所製造之各類「槍枝模型」或市售之各類「玩具槍」
   （有內政部警政署刑事警察局八十五年十二月二十七日刑
    鑑字第七八０一九號函可資參照），前開鑑定報告亦認扣案
    之槍枝乃仿製之玩具手槍改造，檢察官並於本院審理時就持
    有槍枝部分當庭更正起訴法條為修正前槍砲彈藥刀械管制條
    例第十一條第四項，本院自應就此予以審究，不再為起訴法
    條之變更，合先敘明。又按被告行為後，槍砲彈藥刀械管制
    條例業經修正，並於九十四年一月二十六日經總統公布，而
    於九十四年一月二十八日生效，修正後之槍砲彈藥刀械管制
    條例刪除舊法第十一條，並於修正後之槍砲彈藥刀械管制條
    例第八條第四項增列：未經許可，持有、寄藏或意圖販賣而
    陳列第一項所列槍枝者（註：指鋼筆槍、瓦斯槍、麻醉槍、
    獵槍、空氣槍或第四條第一項第一款所定其他可發射金屬或
    子彈具有殺傷力之各式槍砲），處三年以上十年以下有期徒
    刑，併科新臺幣七百萬元以下罰金。而未經許可，持有可發
    射子彈具有殺傷力之改造玩具手槍者，依修正前槍砲彈藥刀
    械管制條例第十一條第四項之規定，其法定刑為一年以上七
    年以下有期徒刑，併科新臺幣七百萬元以下罰金，修正後同
    條例第八條第四項規定之法定刑則為三年以上十年以下有期
    徒刑，併科新臺幣七百萬元以下罰金，經比較新舊法之結果
    ，以修正前槍砲彈藥刀械管制條例第十一條第四項之規定較
    有利於被告，是依刑法第二條第一項但書之規定，自應適用
    修正前槍砲彈藥刀械管制條例第十一條第四項之規定論處。
    核被告乙○○所為，係犯修正前槍砲彈藥刀械管制條例第十
    一條第四項之未經許可，持有可發射子彈具有殺傷力之改造
    玩具手槍罪及槍砲彈藥刀械管制條例第十二條第四項之未經
    許可，持有子彈罪。被告之持有行為兼有槍枝及子彈，均係
    一行為觸犯二罪名，為想像競合犯，應從較重之持有槍枝罪
    處斷；被告乙○○於警訊中雖供出槍、彈來源，然扣案之槍
    枝係在黃國桐身上起出，既未移轉予他人持有，亦非因其供
    出來源因而查獲，即無依槍砲彈藥刀械管制條例第十八條第
    一項規定減刑之餘地，併此說明。爰審酌被告之品行、犯罪
    之動機、目的、手段、未經許可，持有槍彈所生危害及被告
    犯罪後態度良好等一切情狀，量處如主文所示之刑，並就所
    併科罰金刑部分均諭知易服勞役之折算標準。又被告乙○○
    行為時之槍砲彈藥刀械管制條例第十九條第一項規定：「犯
    第七條、第八條、第十條、第十一條、第十二條第一項至第
    三項、第十三條第一項至第三項之罪，經判處有期徒刑者，
    應於刑之執行完畢或赦免後，令入勞動場所，強制工作，其
    期間為三年」。惟於九十年十一月十四日修正時業已刪除，
    依刑法第二條第二項之規定，自無再予適用該條之餘地，附
    此敘明。扣案具有殺傷力之改造玩具手槍一把（含彈匣一個
    ，槍枝管制編號0000000000號），為違禁物，應
    依法沒收。至原扣案具有殺傷力之改造玩具手槍子彈一顆，
    於鑑驗過程中已擊發，失其子彈違禁物之性質；另一顆改造
    玩具手槍子彈則不具殺傷力，本非違禁物，空彈殼一顆，亦
    非違禁物，且非供犯罪所用之物，皆無庸宣告沒收。
據上論斷，應依刑事訴訟法第二百七十三條之一第一項、第二百
九十九條第一項前段，修正前槍砲彈藥刀械管制條例第十一條第
四項、槍砲彈藥刀械管制條例第十二條第四項，刑法第十一條前
段、第二條第一項但書、第二項、第五十五條、第四十二條第二
項、第三十八條第一項第一款，罰金罰鍰提高標準條例第二條，
現行法規所定貨幣單位折算新臺幣條例第二條，判決如主文。
本案經檢察官蘇揚旭到庭執行職務
中　　華　　民　　國　　94　　年　　8 　　月　　31　　日
                        刑事第二庭  法  官  李釱任
以上正本證明與原本無異。
如不服本判決應於送達後10日內向本院提出上訴狀
                                    書記官  張惠芳
中　　華　　民　　國　　94　　年　　8 　　月　　31　　日
附錄本案論罪科刑法條全文：
修正前槍砲彈藥刀械管制條例第十一條：
未經許可，製造、販賣或運輸第四條第一項第一款所稱其他可發
射金屬或子彈具有殺
傷力之各式槍砲者，處五年以上有期徒刑，併科新臺幣一千萬元
以下罰金。
未經許可，轉讓、出租或出借前項所列槍砲者，處三年以上十年
以下有期徒刑，併科
新臺幣七百萬元以下罰金。
意圖供自己或他人犯罪之用，而犯前二項之罪者，處無期徒刑或
七年以上有期徒刑，
併科新臺幣一千萬元以下罰金。
未經許可，持有、寄藏或意圖販賣而陳列第一項所列槍砲者，處
一年以上七年以下有
期徒刑，併科新臺幣七百萬元以下罰金。
第一項至第三項之未遂犯罰之。
槍砲彈藥刀械管制條例第十二條
未經許可，製造、販賣或運輸子彈者，處一年以上七年以下有期
徒刑，併科新台幣五
百萬元以下罰金。
未經許可，轉讓、出租或出借子彈者，處六月以上五年以下有期
徒刑，併科新台幣三
百萬元以下罰金。
意圖供自己或他人犯罪之用，而犯前二項之罪者，處三年以上十
年以下有期徒刑，併
科新台幣七百萬元以下罰金。
未經許可，持有、寄藏或意圖販賣而陳列子彈者，處五年以下有
期徒刑，併科新台幣
三百萬元以下罰金。
